最高法院刑事判決　　　　　　一○○年度台上字第二○三三號
上　訴　人　施勝文
上列上訴人因違反毒品危害防制條例案件，不服台灣高等法院花
蓮分院中華民國一○○年一月三十一日第二審判決（九十九年度
上訴字第二四六號，起訴案號：台灣花蓮地方法院檢察署九十九
年度偵字第二三○四號），提起上訴，本院判決如下：
    主  文
上訴駁回。
    理  由
按刑事訴訟法第三百七十七條規定，上訴於第三審法院，非以判
決違背法令為理由，不得為之。是提起第三審上訴，應以原判決
違背法令為理由，係屬法定要件。如果上訴理由書狀並未依據卷
內訴訟資料，具體指摘原判決不適用何種法則或如何適用不當，
或所指摘原判決違法情事，顯與法律規定得為第三審上訴理由之
違法情形，不相適合時，均應認其上訴為違背法律上之程式，予
以駁回。本件上訴人施勝文上訴意旨略稱：(一)、潘淑芳固於第一
審時證述第一次及第二次向上訴人購買甲基安非他命之地點均在
好樂迪ＫＴＶ，是曾萬枝與上訴人碰面，其在旁邊；惟其在偵查
中係供稱當天在好樂迪ＫＴＶ及亞哥花園ＫＴＶ各向上訴人購買
新台幣（下同）二千三百元之甲基安非他命，是其先打電話與上
訴人聯絡，再由曾萬枝去拿貨。且潘淑芳於警詢時或稱當天上訴
人回電約其在好樂迪ＫＴＶ碰面，其並以四千六百元向上訴人購
得甲基安非他命二包共二公克，係一手交錢一手交貨；或稱一次
是在好樂迪ＫＴＶ交易，一次是當天凌晨三至四點在亞哥花園以
二千元買○‧八公克甲基安非他命。其就本件毒品交易次數、金
額、地點及由何人聯絡、取貨等基本事實之陳述，前後不一，不
無瑕疵。(二)、卷附與上訴人間通話之監聽譯文內容，乃一般日常
對話，全無毒品交易相關暗語，自不足資為本件談論買賣毒品之
補強證據。潘淑芳雖經第一審另案判決確認其於民國九十八年六
月間有施用甲基安非他命，但與上訴人有無於九十九年一月二日
販賣上開毒品予潘淑芳之待證事實，有何關聯性？原判決未予說
明，即遽引該判決為潘淑芳於本件所述與事實相符之補強證據，
理由尚有不備。上訴人在警詢時、偵查中及第一審，全未供稱不
認識潘淑芳，至在第一審所稱「我與她也不認識」，應係「我與
她也不熟」之口誤，原判決徒執上訴人該單次之言詞，即謂上訴
人所辯令人質疑，有與卷存證據不符之違法。(三)、上訴人辯稱和
王居正共同販賣甲基安非他命予林威良，與林威良在第一審證述
第一次是上訴人交甲基安非他命給他，第二次更換毒品是綽號「
小雞」之王居正交給他等情相符，應有毒品危害防制條例第十七
條第一項規定之適用。原判決就上開有利證據不加採納，亦未說
明理由，自有違法。且就與本件起訴事實無關之花蓮縣警察局花
蓮分局（下稱花蓮分局）九十八年（應係九十九年之誤載）八月
三十日花市警刑字第○九九○○二三一四六號函及所附上訴人另
案犯罪資料，據認上訴人不符前開減刑規定，亦有證據上理由矛
盾之違法云云。
惟查：原判決綜合全案證據資料，本於事實審法院職權推理之作
用，認定上訴人確有先後二次販賣甲基安非他命予曾萬枝、潘淑
芳，及一次販賣上開毒品予林威良之犯行。因而維持第一審論處
上訴人販賣第二級毒品三罪罪刑（均累犯，分別處有期徒刑八年
四月、八年四月、七年六月）之判決，駁回上訴人在第二審之上
訴，已詳細說明其採證認事之理由。所為論斷，亦俱有卷證資料
可資覆按。且查：證據之取捨及證據之證明力如何，由事實審法
院依其調查證據所得心證，本其確信自由判斷，茍不違反經驗法
則或論理法則，即難遽指違法。而供述證據，前後雖稍有參差或
互相矛盾，事實審法院非不可本於經驗法則，斟酌其他情形，作
合理之比較，定其取捨。又供述證據之一部，認為真實者，予以
採取，亦非法則所不許。原判決以潘淑芳在第一審之證述，與執
行通訊監察之監聽譯文及潘淑芳傳遞予上訴人之簡訊等內容相符
，上訴人在偵查中及第一審時亦自承有前揭監聽譯文所載之通聯
與收受簡訊等情屬實；前開監聽譯文、簡訊及上訴人之供述等，
自得作為佐憑潘淑芳供證非屬虛構之補強證據。因而據認潘淑芳
在第一審之證言，已達足堪信其所述為真實之程度，而予以採納
；並說明潘淑芳證述與曾萬枝向上訴人購買甲基安非他命之交易
地點等細節，固有前後未盡相符之瑕疵，此或係記憶有誤，或係
供述簡略所致，俱與其先後二次共同向上訴人購買甲基安非他命
基本事實陳述之真實性無礙等理由。此係事實審法院採證認事之
職權行使，要難徒憑不同之評價，遽指違法。茲上訴意旨就原判
決之論斷，究有何違背經驗法則或論理法則之情形，並未依據卷
內資料具體指摘，仍執陳詞，以潘淑芳所述前後矛盾，亦無補強
證據云云，據以指摘原判決違法，係以片面之自我說詞，對原審
採證認事之適法職權行使，并已於判決內說明之事項，漫事指摘
，難認係適法之第三審上訴理由。再者，原判決依憑花蓮分局函
覆第一審略以：「本案係花蓮縣警察局吉安分局偵查隊小隊長黃
成文，針對施勝文販毒案，向貴院聲請通訊監察核准，於通訊監
察期間獲知王居正亦有販毒行為，案經吉安分局蒐證後，業於九
十九年七月九日以吉警偵0000000000號刑事案件報告
書移請台灣花蓮地方法院檢察署偵辦」之九十九年八月三十日花
市警刑字第○九九○○二三一四六號函（見一審卷第一四○頁）
，及卷附之監聽譯文（見原判決第十一頁第十二至十四行），據
以論斷本件於執行通訊監察期間，即經警發覺王居正亦涉犯販賣
第二級毒品，而業對之發動調查，上訴人嗣後雖供出其毒品來自
王居正，仍無毒品危害防制條例第十七條第一項規定之適用一節
，究有何違背法令之情形，上訴意旨亦未具體指摘，徒以花蓮分
局函附資料，與本件無關，原審未依前開條例予以減刑，為有違
法云云，執以指摘原判決違法，核屬單純之事實爭辯，依首揭說
明意旨，亦難認係適法之第三審上訴理由。其上訴違背法律上之
程式，應予駁回。
據上論結，應依刑事訴訟法第三百九十五條前段，判決如主文。
中    華    民    國  一○○  年    四    月  二十八  日
                      最高法院刑事第四庭
                          審判長法官  謝  俊  雄  
                                法官  陳  世  雄  
                                法官  魏  新  和  
                                法官  徐  文  亮  
                                法官  吳  信  銘  
本件正本證明與原本無異
                                      書  記  官  
中    華    民    國  一○○  年    五    月    二    日
                                                       s